---
title: "HW1_稻米直接給付勢在必行"
author: "b02607055許家瑜"
date: "2017/3/01"
output: html_document
---

```{r setup, include=FALSE}
knitr::opts_chunk$set(echo = TRUE)
```

## 被淘汰的保價收購

蔡英文政府上任，於2016年試辦「所得直接給付措施」在六鄉鎮開跑，取代施行了42年的保價收購制度，直接補貼農民一定金額，農民自己想辦法賣米。初步採雙軌制，讓農民自由選擇，希望逐步替代保價收購。

保價收購自1974年開始實行，由行政院核定核定「糧食平準基金收支保管及運用辦法」，由特別預算中撥款30億元設立「糧食平準基金」，以求糧食來源穩定及糧食價格上的穩定，也能保障農民的收入。然而，收購制度讓稻農為繳交公糧開始重「量」不重「質」，也造成政府財政上的一大負擔。

政府收購稻米的方式分為三種，分別為計畫收購（Planned Purchase）、計畫收購（Guidance Purchase），以及其後的餘糧收購（Surplus Purchase），收購支出由糧食平準基金買單，越來越高的收購價格造成平準基金的超支。糧食平準基金因為餘絀過多於2000宣告裁撤前十年，政府收購的價格變化如下：
（資料來源：農委會糧食年報）

```{r}
#rm(list = ls(all = TRUE))
#library(png)
#library(animation)

#rawData = read.csv('deficit.csv',header = TRUE)

#for (yid in c(1:length(rawData[,1])))

```



```{r echo = FALSE}
# Libraries:
library(ggplot2)
library(gganimate)

# Creating the yearly dataframes

x_1990=data.frame(Product=c("Planned Purchase","Guidance Purchase","Surplus Purchase")
                    , Download=c(19,16.5,0)
                    , years=rep('1990',3))


x_1991=data.frame(Product=c("Planned Purchase","Guidance Purchase","Surplus Purchase")
                    , Download=c(19,16.5,0)
                    , years=rep('1991',3))

x_1992=data.frame(Product=c("Planned Purchase","Guidance Purchase","Surplus Purchase")
                    , Download=c(19,16.5,0)
                    , years=rep('1992',3))

x_1993=data.frame(Product=c("Planned Purchase","Guidance Purchase","Surplus Purchase")
                    , Download=c(19,16.5,0)
                    , years=rep('1993',3))

x_1994=data.frame(Product=c("Planned Purchase","Guidance Purchase","Surplus Purchase")
                    , Download=c(19,16.5,0)
                    , years=rep('1994',3))

x_1995=data.frame(Product=c("Planned Purchase","Guidance Purchase","Surplus Purchase")
                    , Download=c(21,18,0)
                    , years=rep('1995',3))

x_1996=data.frame(Product=c("Planned Purchase","Guidance Purchase","Surplus Purchase")
                    , Download=c(21,18,0)
                    , years=rep('1996',3))

x_1997=data.frame(Product=c("Planned Purchase","Guidance Purchase","Surplus Purchase")
                    , Download=c(21,18,0)
                    , years=rep('1997',3))

x_1998=data.frame(Product=c("Planned Purchase","Guidance Purchase","Surplus Purchase")
                    , Download=c(21,18,16.6)
                    , years=rep('1998',3))

x_1999=data.frame(Product=c("Planned Purchase","Guidance Purchase","Surplus Purchase")
                    , Download=c(21,18,16.6)
                    , years=rep('1999',3))

x_2000=data.frame(Product=c("Planned Purchase","Guidance Purchase","Surplus Purchase")
                    , Download=c(21,18,16.6)
                    , years=rep('2000',3))

#x_08=data.frame(Product=c("A","B","C","D","E","F","G","H","J","K"),Download=c(4042,4000,2852,2178,2518,2207,0,2578,2805,1448), months=rep('201808',10))



# Bind them into one

x_bind=rbind(x_1990,x_1991,x_1992,x_1993,x_1994,x_1995,x_1996,x_1997,x_1998,x_1999,x_2000)

# Creating the index values for our final dataframe

index <- rep(1:11,each=3)
index

# Creating the label values as char for geom_text 

downloads_x <- c(as.character(x_1990$Download),
                  as.character(x_1991$Download),
                      as.character(x_1992$Download),
                      as.character(x_1993$Download),
                      as.character(x_1994$Download),
                  as.character(x_1995$Download),
                  as.character(x_1996$Download),
                  as.character(x_1997$Download),
                  as.character(x_1998$Download),
                  as.character(x_1999$Download),
                  as.character(x_2000$Download))

# Creating the final dataframe and rename the columns

df_x <- data.frame(index,x_bind[, 1],x_bind[, 2], x_bind[, 3],downloads_x)

names(df_x) <- c("Index", "Purchase", "Price", "Months","Values")

df_x

# Plot and Animate

a <- ggplot(df_x,width = 1, aes(x = Purchase,y = Price, fill = Purchase)) +
  geom_bar(stat = "identity", width = 0.5) +
  labs(title = "Year: {closest_state}") +
  geom_text(aes(label = Values, y = Price),
            position = position_dodge(0.9), vjust = -1 ) +
  theme_classic() +
  transition_states(states = Months, transition_length = 2, state_length = 1) + 
  enter_fade() + 
  exit_shrink() +
  ease_aes('sine-in-out')

a_gif <- animate(a, width = 500, height = 480)

a_gif
```



由圖表看到1998年收購種類由原先著眼於增加稻農收益的計畫收購及輔導收購，增辦了餘糧收購，除了收購公糧需要錢，倉儲及貨運成本也都讓相關單位面對累積餘絀苦惱，1999年行政院同意將在2000年裁撤糧食平準基金，裁撤當時基金負債已高達1,150億新台幣。

## WTO下的稻米市場

基金裁撤後，為顧及到農權益，保價收購交由農委會以農業發展基金繼續執行，但改革的聲浪已一波波襲來。2002年元月台灣加入WTO，其對農作補貼有一定的規範 : 依照「市場干擾的程度」由輕到重區分為綠色措施(Green Box programs)、藍色措施(Blue Box programs)、琥珀色措施(Amber Box programs)，台灣行之有年的保價收購即屬於琥珀色措施，因為其會對直接影響稻米價格，被歸類在扭曲自由貿易程度最大的一類。

在WTO規範之下，台灣必須逐年削減20%實行該措施的金額，且鄰近的日本及韓國分別在1998及2005年相繼廢除保價收購制度，這些原因都造成保價收購制度的退場。開始著手改革到完全廢除保價收購制度，台灣走了十幾年，雖尚未完成全面改革，但已由2016年試辦的六個鄉鎮擴大至今年的18個鄉鎮，希望有更多的農民願意不依靠保價收購，選擇直接給付。

<br>

參考資料：
1.經濟部國際貿易局，2015，WTO農業談判發展─美國和中國大陸在農業補貼議題上立場嚴重分歧，WTO入口網
2.林慧貞，2016，重大變化！檢討42年保價收購試辦直接給付，上下游雜誌
3.鬼王，2016，大稻米主義的幽靈：公糧收購到底出啥問題，自由評論網
