---
title: "空氣品質監測日污染指標"
author: "農經系 許家瑜"
date: "2017/4/30"
output: html_document
---

##資料為4/14~4/28日各地測站收集每小時空污指標濃度後換算為每日平均濃度

PM10指粒徑在10微米以下之粒子，又稱浮游塵。
主要來源包括道路揚塵、車輛排放廢氣、露天燃燒、營建施工及農地耕作等，或由原生性空氣污染物轉化成之二次污染物，由於粒徑小於10微米以下，能深入人體肺部深處，如該粒子附著其他污染物，則將加深對呼吸系統之危害。

```{r}
rm(list = ls(all=TRUE))
Sys.setlocale(category = "LC_ALL", locale = "en_US.UTF-8")
library(dplyr)
library(knitr)
rawdata = read.csv(
  'airpollutiontest.csv',
  encoding = 'UTF-8',
  stringsAsFactors = FALSE)
```
##各地測站懸浮微粒日平均濃度
```{r}

df <- rawdata %>% group_by(SiteName)
result1 = summarise(df, mean(PM10SubIndex))
write.table(result1, "result1")
data = read.table("result1")
kable(data)
result1
```

##4/14~28所有測站整體平均
```{r}

mean1=mean(rawdata$PM10SubIndex,na.rm = T)
mean1
```
##每日懸浮微粒平均濃度
```{r }

df <- rawdata %>% group_by(MonitorDate)
result11 = summarise(df, mean(PM10SubIndex))
write.table(result11, "result11")
data = read.table("result11")
kable(data)
```

##不符合台灣標準之測站地點：24小時平均值不得超過125 μg／m3
```{r}
dfTWSd <- rawdata %>% group_by(SiteName)
result2 = dfTWSd %>% filter(PM10SubIndex>125)
TWPM10=result2  %>% group_by(SiteName)
result5=summarise(TWPM10)
write.table(result5, "result5")
data = read.table("result5")
kable(data)
result5




```


##不符合歐盟標準之測站地點：24小時平均值不得超過50 μg／m3
```{r}
dfEUSd <- rawdata %>% group_by(SiteName)
result3 = dfEUSd %>% filter(PM10SubIndex>50)
EUPM10=result3  %>% group_by(SiteName)
result4=summarise(EUPM10)
write.table(result4, "result4")
#data = read.table("result4")
#kable(data)
result4
```


#台灣PM10標準過低
PM10與PM2.5同屬一級致癌物，因我國標準低於歐盟或其他指標，因此少被討論。以歐盟標準而言，台灣共有65個地區PM10超標，更有環團直指這樣的標準是河蟹六輕。
相關文章：台灣健康空氣行動聯盟<a href="https://bit.ly/2WzIsgk">【2017年PM10惡化　#空污改善成笑話？！】</a>
<br>
<br>
<br>
<br>
<br><br>
<br>
<br>

```{r}

```

